【裁判字號】    98,訴,1314
【裁判日期】    981228
【裁判案由】    違反毒品危害防制條例
【裁判全文】
臺灣屏東地方法院刑事判決              98年度訴字第1314號
公  訴  人  臺灣屏東地方法院檢察署檢察官
被      告  甲○○
上列被告因違反毒品危害防制條例案件，經檢察官提起公訴（98
年度毒偵字第1773號），被告於準備程序中就被訴事實為有罪陳
述，經本院告知簡式審判程序之旨，並聽取當事人意見後，本院
合議庭裁定由受命法官獨任依簡式審判程序審理，判決如下：
    主  文
甲○○施用第一級毒品，累犯，處有期徒刑拾月。
    事  實
一、甲○○前於民國92年間，因施用毒品案件，經法院裁定送觀
    察勒戒後，認無繼續施用毒品傾向，而於92年12月2 日執行
    完畢，並經臺灣屏東地方法院檢察署檢察官以92年度毒偵字
    第1899號為不起訴處分確定。再於94年間，因竊盜、搶奪等
    案件，分別經本院以94年度易字第318 號判處有期徒刑7 月
    、臺灣高等法院高雄分院以94年度上訴字第395 號判處有期
    徒刑10月，合併定應執行有期徒刑1 年2 月後，再與所犯施
    用毒品案件經臺灣高等法院高雄分院94年度上訴字第936 號
    判處之有期徒刑7 月接續執行，迨於95年12月11日執行完畢
    。詎其仍不知戒斷毒癮，明知海洛因業經公告列為毒品危害
    防制條例之第一級毒品，不得持有、施用，竟基於施用第一
    級毒品之犯意，於98年6 月4 日14時許，在屏東縣恆春鎮○
    ○路117 巷39號住處內，以將海洛因粉末摻水置入所有針筒
    後注射血管之方式，施用第一級毒品海洛因1 次。嗣於98年
    6 月6 日17時許，為警在屏東縣恆春鎮○○路段發覺甲○○
    形跡可疑，並見手臂上有注射針孔痕跡，後經其同意採集尿
    液檢驗，結果呈現可待因、嗎啡陽性反應，始悉上情。
二、案經屏東縣政府警察局恆春分局報告臺灣屏東地方法院檢察
    署檢察官偵查起訴。
    理  由
一、本件係依刑事訴訟法第273 條之1 第1 項行簡式審判程序，
    其證據調查依同法第273 條之2 所定原不受審判外陳述排除
    之限制；又被告對於卷內各項證據亦不爭執證據能力，復無
    事證顯示有何違法取得或類此瑕疵之情，故卷內所列各項證
    據，自均有證據能力，合先敘明。
二、上揭犯罪事實，業經被告坦承不諱，另據前開採尿檢驗結果
    ，亦呈可待因、嗎啡陽性反應，有臺灣檢驗科技股份有限公
    司濫用藥物尿液檢驗報告、被告之尿液送驗代號與姓名對照
    表等件為憑（見警卷第7-8 頁），此外尚有員警製作偵查報
    告、查獲施用毒品案件報告表所示查獲情形在卷可參（見警
    卷第2 、17頁）。是認被告之自白與事實相符，堪予採信，
    從而本件罪證明確，被告犯行洵足認定，應依法論科。
三、按毒品危害防制條例就施用毒品者，只於「初犯」及「5 年
    後再犯」2 種情形有其追訴條件之限制，倘初犯後5 年內已
    再犯，縱第3 次或第3 次以上施用毒品之時間在初犯釋放5
    年後，仍與「5 年後再犯」有別，顯見其再犯率甚高，原實
    施之觀察勒戒或強制戒治未收實效，自應逕行追訴處罰（最
    高法院97年9 月9 日97年度第5 次刑事庭會議決議參照）。
    本件被告前於92年間因施用毒品而受觀察勒戒執行後，旋於
    94年間復因施用毒品經法院判刑，業如前述，並有前案紀錄
    表、刑案資料查註紀錄表各1 份可考，是依上揭說明，本案
    自應逕行追訴處罰。
四、按海洛因係毒品危害防制條例第2 條第2 項第1 款所定第一
    級毒品。核被告所為，係犯毒品危害防制條例第10條第1 項
    之施用第一級毒品罪。被告持有毒品之低度行為應被施用之
    高度行為所吸收，不另論罪。被告曾受如事實欄所載判刑執
    行等情，有上開前案紀錄資料足稽，其於徒刑執行完畢後，
    5 年內故意再犯本件有期徒刑以上之罪，為累犯，應依刑法
    第47條第1 項加重刑度。爰審酌被告已有多項刑案前科，經
    判刑執行，復因施用毒品，受觀察勒戒程序，業如前述，但
    其竟繼續施用毒品，復而犯下本案，顯見未從歷次刑事程序
    中記取教訓、不知戒斷毒癮，原不宜寬貸，惟念及被告尚能
    坦然面對司法、供承己身罪行不諱，犯後態度非劣等一切情
    狀，量處如主文所示之刑，以資懲儆。
五、本件被告所有供其施用第一級毒品使用之注射針筒，並未扣
    案，且查獲前已遭丟棄而不復存在乙節，業據被告於本院審
    理中供述明確（見本院98年12月14日審判筆錄第4 頁），自
    無宣告沒收之必要，併此敘明。
據上論斷，應依刑事訴訟法第273 條之1 第1 項、第299 條第1
項前段，毒品危害防制條例第10條第1 項，刑法第11條前段、第
47條第1 項，判決如主文。
本案經檢察官曾士哲到庭執行職務
中    華    民    國    98    年    12    月    28    日
                  刑事第四庭  法  官  江振源
以上正本證明與原本無異
如不服本判決，應於判決送達後10日內向本院提出上訴書狀（應
附繕本），其未敘述上訴理由者，應於上訴期間屆滿後20日內補
提理由書狀於本院，上訴於臺灣高等法院高雄分院。
中    華    民    國    98    年    12    月    30    日
                                  書記官  潘豐益
附錄本判決論罪科刑法條：
毒品危害防制條例第10條
施用第一級毒品者，處六月以上五年以下有期徒刑。
施用第二級毒品者，處三年以下有期徒刑。

司法院資訊處製作；財團法人民間司法改革基金會備份。
